【裁判字號】    88,訴,2338
【裁判日期】    890214
【裁判案由】    偽造文書
【裁判全文】
台灣台中地方法院刑事判決                        八十八年度訴字第二三三八號
    公  訴  人  台灣台中地方法院檢察署檢察官
    被      告  乙○○
右列被告因偽造文書案件，經檢察官提起公訴（八十八年度偵字第二二二○七號），
本院判決如左：
    主  文
乙○○行使偽造私文書，足以生損害於他人，處有期徒刑陸月，緩刑肆年。在中華電
信股份有限公司市內電話業務聲請書三紙上，偽造之「甲○○」印文各一枚均沒收。
    事  實
一、乙○○為在台中市○○路○段三七八號十一樓之七經營「峇里島娛樂機構事業有
    限公司」，竟未經甲○○同意，先擅自偽刻「甲○○」印章一枚後，旋於八十八
    年三月二十日在中華電信股份有限公司南台中營運處，接續以「甲○○」名義偽
    造電話號碼分別為（○四）0000000號、（○四）0000000號及（
    ○四）0000000號之市內電話業務聲請書各一紙，並均以上開「甲○○」
    印章，在該三紙市內電話業務聲請書上偽造「甲○○」印文各一枚後，同時持該
    三紙申請書向中華電信股份有限公司南台中營運處辦理申請租用（○四）000
    0000號、（○四）0000000號二線電話；及將原為其所租用之（○四
    ）0000000號電話辦理過戶為甲○○名義，足以生損害於中華電信股份有
    限公司及甲○○。又其明知位於上址之「峇里島娛樂機構事業有限公司」未經設
    立登記，竟自民國八十八年四月間起，擅自以公司名義對外營業，且刊登廣告介
    紹擔任公關、服務生等業務。
二、案經臺灣臺中地方法院檢察署檢察官自動檢舉偵查起訴。
    理  由
一、訊據被告乙○○對於右揭事實，除矢口否認曾以「峇里島娛樂機構事業有限公司
    」名義從事營業行為外，餘均坦承不諱，並辯稱：伊籌設「峇里島娛樂機構事業
    有限公司」之目的係在經營卡拉ＯＫ，惟該公司僅係在籌備階段，並未開幕云云
    。惟查，被告自白部分核與與證人王仁憶、陳峻榮於審理中結證情節相符，並有
    經濟部中部辦公室八十八年八月四日函、上開中華電信股份有限公司市內電話業
    務申請書三紙等在卷可佐。又被告既始終坦承對外均係使用「峇里島娛樂機構事
    業有限公司」名義，且於偵查中更供明：「（峇里島娛樂機構事業有限公司何時
    開幕？）八十八年四月初開幕，應徵一些少爺，轉介給一些ＫＴＶ用」、「（有
    很多專科學生去應徵？）有，我有刊報徵副理，少爺，．．，我有轉介他們到別
    的ＫＴＶ上班，．。」等語，此外，復有照片九張在卷可稽，其嗣後翻異前供，
    要係飾卸刑責之詞，尚難採信。綜上所述，事證明確，被告犯行堪以認定。
二、核被告乙○○所為，係犯公司法第十九條第二項、第一項，刑法第二百十六條、
    第二百十條之罪。被告偽造印章、印文之行為為偽造私文書之部分行為，而偽造
    私文書之低度行為應為行使偽造私文書之高度行為所吸收，均不另論罪。又其所
    犯上開二罪間，有方法結果之牽連關係，為牽連犯，應從一重之行使偽造私文書
    罪處斷。爰審酌被告犯罪之動機、手段、目的、所生危害及犯罪後之態度等一切
    情狀，量處如主文所示之刑。又查被告前未曾受有期徒刑以上刑之宣告，有臺灣
    臺中地方法院檢察署檢察官刑案資料查註紀錄表在卷可稽，其因一時失慮致罹刑
    章，經此罪刑宣告應知所警惕，信無再犯之虞，本院認所宣告之刑以暫不執刑為
    適當，爰宣告緩刑四年，以啟自新，併觀後效。被告在上揭中華電信股份有限公
    司市內電話業務聲請書三紙上，偽造之「甲○○」印文各一枚，均應依刑法第二
    百十九條規定宣告沒收。又上開「甲○○」印章一枚業已棄失，業據被告供明在
    卷，爰不予宣告沒收，附此敘明。
三、公訴意旨另略以：被告乙○○復未經甲○○同意，即持右開偽刻之「甲○○」印
    章，於八十八年八月二十三日，向中華電信股份有限公司南台中營運處偽造市內
    電話業務聲請書，將上開乙○○以「甲○○」名義申請之（○四）000000
    0、（○四）0000000二線電話，再申請變更登記新用戶為乙○○，致生
    損害甲○○及中華電係股份有限公司，因認被告此部分行為，亦涉有刑法第二百
    十六條、第二百十條之罪嫌云云。訊據被告固坦承於右揭時地填寫申請書將該二
    線電話號碼過戶至被告自己名下之事實。惟查，被告填寫該二紙過戶申請書時，
    係用自己名義，並以「原用戶行縱不明」、「單方過戶」之方式申請，而非以「
    王仁憶」名義為之，且被告在該二紙申請書上所蓋用者，亦為「乙○○」印章等
    節，有該二紙申請書在卷可考。此外，復查無其他積極證據足認被告確有此部分
    偽造文書犯行，既不能證明其此部分犯罪，原應就被告此部分犯嫌諭知無罪，惟
    因公訴人認被告此部分罪嫌與右開有罪部分具實質上一罪關係，爰不另為無罪之
    諭知。
據上論斷，應依刑事訴訟法第二百九十九條第一項前段，公司法第十九條第二項、第
一項、刑法第十一條前段、第二百十六條、第二百十條、第五十五條、第七十四條第
一款、第二百十九條，判決如主文。
中    華    民    國    八十九    年      二        月        十四      日
                                        法  官  江  奇  峰
右正本證明與原本無異。
如不服本判決，應於送達後十日內向本院提出上訴狀(須附繕本)，上訴於台灣高等
法院台中分院。
                                        書記官
中    華    民    國    八十九    年      二        月         十四     日
附錄論罪科刑法條
刑法第二百十條：偽造、變造私文書，足以生損害於公眾或他人者，處五年以下有期
徒刑。
刑法第二百十六條：行使第二百十條至第二百十五條之文書者，依偽造、變造文書
或登載不實事項或使登載不實事項之規定處斷。
公司法第十九條
未經設立登記，不得以公司名義經營業務或為其他法律行為。
違反前項規定者，行為人各處一年以下有期徒刑、拘役或科或併科新台幣十五萬元以
下罰金，並自負其責；行為人有二人以上者，連帶負責，並由主管機關禁止其使用公
司名稱。


司法院資訊處製作；財團法人民間司法改革基金會備份。
